【裁判字號】    97,勞訴,61
【裁判日期】    970729
【裁判案由】    給付資遣費等
【裁判全文】
臺灣臺北地方法院民事判決              97年度勞訴字第61號
原      告  乙○○
            甲○○
            己○○
            丁○○
                        號
            丙○○
上五人共同
訴訟代理人  林雅君律師
被      告  新企科技服務股份有限公司
法定代理人  戊○○
上列當事人間給付資遣費等事件，本院於民國97年7月22日言詞
辯論終結，判決如下：
    主      文
被告應給付原告乙○○新臺幣玖拾陸萬肆仟貳佰伍拾元，及自民
國九十七年六月三十日起至清償日止，按年息百分之五計算之利
息。
被告應給付原告甲○○新臺幣肆拾壹萬玖仟捌佰伍拾柒元，及自
民國九十七年六月三十日起至清償止，按年息百分之五計算之利
息。
被告應給付原告己○○新臺幣壹拾伍萬陸仟佰陸拾肆元，及自
民國九十七年六月三十日起至清償日止，按年息百分之五計算之
利息。
被告應給付原告丁○○新臺幣肆拾萬捌仟佰元，及自民國九
十七年六月三十日起至清償日止，按年息百分之五計算之利息。
被告應給付原告丙○○新臺幣伍拾捌萬伍仟肆佰陸拾貳元，及自
民國九十七年六月三十日起至清償日止，按年息百分之五計算之
利息。
原告甲○○其餘之訴駁回。
訴訟費用由被告負擔。
    事實及理由
壹、程序方面：
一、查被告已為廢止登記，惟並未選任清算人，且董事林錦銘、
    王台玲已經本院96年度訴字第5083號判決確認與被告間董事
    委任關係不存在，有公司資料查詢、判決書可參（見本院97
    年度北勞調字第21號卷宗第9頁至第11頁），故本件應以董
    事戊○○為法定代理人，先予敘明。
二、按言詞辯論期日，當事人之一造不到場者，得依到場當事人
    之聲請，由其一造辯論而為判決，民事訴訟法第385條第1項
    定有明文。本件被告經合法通知而未於言詞辯論期日到場，
    核無民事訴訟法第386條各款之情形，應依原告之聲請，由
    其一造辯論而為判決。
貳、實體方面：
一、原告聲明：被告應給付原告乙○○新臺幣（下同）964,250
    元、原告甲○○429,243元、原告己○○156,364元、原告丁○○438,300元、原告丙○○585,462元，及均自起訴狀繕本
    送達翌日起至清償日止，按年息5%計算之利息。並陳述：
    (一)原告均受僱於被告擔任公共機電事業群經理、昇降梯事業
      處課長、流通事業群工程師、設備工程事業群工程師、流
      通事業群課長等職。被告原法定代理人林錦銘突於民國93
      年9月30日公告通知公司資金週轉不靈，因故無法繼續營
      運，原告丁○○即於此次首批裁員名單中，並自翌日即93
      年10月1日退掉原告丁○○之勞工保險。惟林錦銘私底下
      仍向包含原告乙○○、甲○○、己○○、丙○○等四人在
      內之少數勞工表示，被告仍需留下小部分員工為公司處理
      事務，且被告與母公司新企電子工程股份有限公司（下稱
      新企電子公司）已積極請教專家研究聲請重整之事宜，如
      母公司重整之聲請能得通過，原告等絕對是首批繼續僱用
      之員工，留用期間薪水比照原來制度辦理，因之原告乙○○、甲○○、己○○、丙○○繼續於93年10月後繼續為被
      告提供勞務。
    (二)詎事隔2、3月餘，林錦銘分別於93年11月23日告知原告甲○○、於同年11月30日告知原告己○○、於同年12月31日
      告知原告乙○○、丙○○2人，公司已無法再繼續經營，
      原告等自即日起不必再到公司上班，同日即命母公司前來
      支援之人員為原告等辦理退保，至於當月薪資，被告固均
      在面告原告之際給付，惟並未依勞基法規定給付預告工資
      及資遣費。被告既有歇業之事實，且未事先預告，依法應
      給付原告等人資遣費及預告工資。
    (三)原告乙○○每月領取之工資包含底薪79,600元、伙食津貼
      1,800元、電話津貼600元、證照津貼5,000元，每月之經
      常性給與為87,000元，任職期間自83年12月1日起至93年
      12月31日止，共計10年1個月，應發給資遣費877,250元，
      另加計1個月預告工資87,000元，合計為964,250元。
    (四)原告甲○○每月領取之工資包含底薪40,800元、伙食津貼
      1,800元、職務津貼2,000元、電話津貼765元、證照津貼3
      ,000 元，每月之經常性給與為48,445元，93年6月及8月
      輪值，各領取輪值津貼4,500元、2,000元，平均工資為49
      ,528 元，任職期間自86年3月31日起至93年11月23日止，
      共計7年7個月又7日，應發給資遣費379,715元，另加計1
      個月預告工資49,528元，合計為429,243元。
    (五)原告己○○每月領取之工資包含底薪41,200元、伙食津貼
      1,800元、職務津貼2,000元、電話津貼765元，每月之經
      常性給與為45,765元，任職期間自91年3月13日起至93年
      11月30日止，共計2年8個月又18日，應發給資遣費125,85
      4元，另加計20日預告工資30,510元，合計為156,364元。
    (六)原告丁○○每月領取之工資包含底薪44,300元、伙食津貼
      1,800元、電話津貼600元、證照津貼2,000元，每月之經
      常性給與為48,700元，原於85年10月1日任職於母公司新
      企電子公司，自89年4月18日轉任被告，服務年資由被告
      繼續予以承認，任職期間自85年10月1日起至93年9月30日
      止共計8年，應發給資遣費389,600元，另加計1個月預告
      工資48,700元，合計為438,300元。
    (七)原告丙○○每月領取之工資包含底薪50,500元、伙食津貼
      1,800元、電話津貼765元、工地津貼7,500元，每月之經
      常性給與為60,565元，任職期間自85年5月16日起受僱於
      母公司新企電子公司，至90年8月1日轉任被告，服務年資
      由被告繼續承認，任職期間自85年5月16日起至93年12月
      31日止共計8年7個月又16天，應發給資遣費524,897元，
      另加計1個月預告工資60,565元，合計為585,462元。
二、被告未於言詞辯論期日到場，亦未提出準備書狀作何聲明或
    陳述。
三、原告主張任職於被告，詎被告歇業而終止兩造間勞動契約之
    事實，已據其提出與所述相符勞保投保資料、員工調任單、
    服務證明書、薪資清冊為證，被告既未到庭，亦未提出任何
    書狀以供斟酌，堪信原告主張被告應給付資遣費及預告期間
    工資可採。又原告乙○○、己○○、丙○○、丁○○主張之
    平均薪資數額，與原告提出之薪資清冊互核相符，亦足採認
    為真，故原告乙○○、己○○、丙○○、丁○○分別請求被
    告給付964,250元、156,363元、585,462元、438,300元，及
    自起訴狀繕本送達被告之翌日即97年6月30日起至清償日止
    ，按年息5%計算之利息，洵屬有據，應予准許。至原告甲○○部分，原告甲○○請求之基本底薪40,880元、伙食津貼1,
    800元、職務津貼2,000元、電話津貼765元、證照津貼3,00
    元，合計48,445元，互核與其提出之薪資清冊一致，堪可採
    信。惟原告甲○○另主張93年6月及8月另取得輪值費共計6,
    500元應列入平均薪資，本院認此部分尚難認屬經常性給與
    ，故不應列入平均薪資計算，是原告甲○○之平均薪資應以
    48,445元論，故以原告甲○○任職期間7年7月又24日，原告
    甲○○得領取之資遣費及1個月預告期間工資應共計為419,8
    57元，從而，原告甲○○請求被告給付419,857元，及自起
    訴狀繕本送達被告之翌日即97年6月30日起至清償日止，按
    年息5%計算之利息，亦屬可取，應予准許，至原告甲○○逾
    此部分之請求即非正當，應予駁回。
、據上論結，原告之訴為一部有理由，一部無理由，爰依民事
    訴訟法第385條第1項前段、第79條，判決如主文。
中    華    民    國    97    年    7     月    29    日
                    勞工法庭    法  官  鄭佾瑩
以上正本係照原本作成
如對本判決上訴，須於判決送達後20日內向本院提出上訴狀
中    華    民    國    97    年    7     月    29    日
                                書記官  高雲龍


司法院資訊處製作；財團法人民間司法改革基金會備份。
